【裁判字號】    99,易,6
【裁判日期】    990730
【裁判案由】    妨害名譽
【裁判全文】
臺灣新竹地方法院刑事判決                 99年度易字第6號
公  訴  人  臺灣新竹地方法院檢察署檢察官
被      告  己○○
            丙○○
上  一  人
選任辯護人  葉志飛律師
上列被告等因妨害名譽等案件，經檢察官提起公訴（97年度偵字
第5055號），本院判決如下：
    主  文
己○○、丙○○共同犯散布文字誹謗罪，各處拘役肆拾日，如易
科罰金，均以新臺幣壹仟元折算壹日。
    事  實
一、己○○係位在新竹縣竹東鎮瑞峰里瑞峰81號之「成豐育樂事
    業股份有限公司」（下稱成豐育樂公司）之董事，丙○○為
    持股百分之51之股東李全教之姪女。成豐育樂公司於民國96
    年間因經營發生問題，甲○○、庚○○、己○○、辛○○、
    戊○○等5 人於97年1 月9 日共同簽發新臺幣（下同）1,50
    0,000 元本票委託乙○○律師於97年1 月28日在臺北市○○
    路○ 段246 號5 樓召開成豐育樂公司之股東大會等各項相關
    事宜。己○○、丙○○均明知該1,500,000 元僅限於召開股
    東大會之委任律師費用，並不包括辦理後續債權人會議等程
    序之律師費用，竟基於散佈文字於眾之誹謗犯意聯絡與行為
    分擔，於97年4 月7 日19時2 分許前某時，共同討論擬定簡
    訊內容，再由己○○提供簡訊發送對象之名單予丙○○，由
    丙○○在新竹縣竹東鎮瑞豐里81號以李全教名義向正壹科技
    有限公司所申辦0000000000號行動電話簡訊平台，於附表所
    示時間接續傳送如附表「簡訊內容」欄所示不實內容至如附
    表「號碼申請人」欄所示辛○○、甲○○、庚○○等人所申
    請之行動電話（詳如附表所示），足以損害乙○○之名譽。
    庚○○於收到上開簡訊後，旋即告知乙○○，乙○○獲悉上
    情後乃報警處理，經警方向台灣大哥大股份有限公司（下稱
    台灣大哥大公司）調閱通聯資料比對後始知係己○○、丙○○所為。
二、案經乙○○訴請臺北市政府警察局大安分局報請臺灣新竹地
    方法院檢察署檢察官偵查起訴。
    理  由
一、證據能力部分：
    按被告以外之人於審判外之言詞或書面陳述，除法律有規定
    者外，不得作為證據。又被告以外之人於審判外之陳述，雖
    不符前4 條之規定，而經當事人於審判程序同意作為證據，
    法院審酌該言詞陳述或書面陳述作成時之情況，認為適當者
    ，亦得為證據；當事人、代理人或辯護人於法院調查證據時
    ，知有第159 條第1 項不得為證據之情形，而未於言詞辯論
    終結前聲明異議者，視為有前項同意。刑事訴訟法第159 條
    第1 項、第159 條之5 分別定有明文。本件檢察官、被告2
    人及其辯護人於本院審判程序時，就本判決所引用其他審判
    外之言詞或書面陳述，就證據能力均不爭執，本院認該具有
    傳聞證據性質之證據，其取得過程並無瑕疵，且與待證事實
    具有關聯性，證明力非明顯過低，以之作為證據係屬適當，
    認俱得為證據。
二、實體部分：
  (一)訊據被告己○○矢口否認有上開犯行，辯稱：被告丙○○在
    發簡訊之前有問我要聯絡哪些人，但我不知道被告丙○○要
    發簡訊，被告丙○○發簡訊前幾天，證人甲○○、告訴人乙○○是要找人到國民黨黨部對李全教抗爭，因為他們認為李
    全教的債權是否存在有疑義，而我們有30幾位有共識是要與
    李全教用協商方式處理，不認同抗爭，所以被告丙○○是要
    問我聯絡哪些人去支援反對他們抗爭，當時與證人辛○○等
    人共同簽發1,500,000 元本票予告訴人乙○○，是要委任告
    訴人處理成豐育樂公司的股權問題，直到拿到經營權的律師
    費，而非僅開一次股東大會的律師費云云；被告丙○○固坦
    承：有於97年4 月7 日18時59分23秒、同年月8 日8 時57分
    30秒在新竹縣竹東鎮瑞豐里81號用李全教名義向正壹科技有
    限公司所申辦0000000000號行動電話簡訊平台，傳送如附表
    「簡訊內容」欄所示內容至如附表「號碼申請人」欄所示辛○○、甲○○、庚○○等人所申請之行動電話等情，惟否認
    有何加重誹謗之犯行，辯以：是因為被告己○○向伊轉述當
    時簽發給告訴人乙○○的1,500,000 元本票，是委任告訴人
    處理成豐育樂公司股權問題，並非僅是召開股東會，因為伊
    也覺得告訴人的行為不對，所以才會認同發送這樣的簡訊云
    云。經查：
  (二)被告丙○○於附表所示時間在新竹縣竹東鎮瑞豐里81號用李
    全教名義向正壹科技有限公司所申辦0000000000號行動電話
    簡訊平台，傳送如附表「簡訊內容」欄所示內容至如附表「
    號碼申請人」欄所示辛○○、甲○○、庚○○等人所申請之
    行動電話等情，除為被告丙○○所自承外，核與證人辛○○
    、甲○○、庚○○證述情節相符（見偵查卷第7 頁、第9 頁
    、第204 頁、本院卷第182 頁、第183 頁、第247 頁），復
    有中華電信數據CRIS查詢單結果檔、通聯調閱查詢單、簡訊
    內容、簡訊內容照片、行動電話使用人資料（見偵查卷第22
    頁至第27頁、第30頁至第35頁、第63頁至第68頁、本院卷第
    131 頁至第158 頁、第193 頁）在卷可憑，則被告丙○○確
    有於上開時、地傳送如附表「簡訊內容」欄所示內容至如附
    表「號碼申請人」欄所示辛○○、甲○○、庚○○等人所申
    請之行動電話乙節，堪以認定。
  (三)被告己○○於本院行準備程序、審理中雖以前詞置辯，然被
    告己○○於偵查中自承：我有確認要發簡訊的名單，交給被
    告丙○○審酌字意發放，名單是從50幾個股東當中挑出30幾
    人發放，從頭反對到底的人我們都不發放，所謂反對的意思
    就是反對用協商的方式，因為我們認為告訴人乙○○負責召
    集1 個股東會就拿了1,500,000 元，且向成豐開發共5,700
    個投資人每人收2,000 元的費用，我們認為不合常理，應該
    是含括到債權人會議等法律程序全部結束，才能得到這1,50
    0,000 元。成豐受害人民事訴訟費收執聯收據上只有寫簡單
    的收款人「朱」，時間是97年2 月28日，而且上面有寫乙○○律師，我們合理懷疑內情不單純，告訴人乙○○在這個1,
    500,000 元及收取2,000 元訴訟費部分有不明動機，所以我
    們才會發簡訊給股東要他們提高警覺等語（見偵查卷第90頁
    ），核與證人即被告丙○○於本院審理時結證稱：我是受被
    告己○○委託發送如附表所示之簡訊內容，我都是以電話與
    被告己○○聯絡簡訊內容，被告己○○再以傳真方式將發送
    對象資料給我，簡訊內容我也有在電話中與被告己○○確認
    ，會發這樣的簡訊內容是因為被告己○○跟我說他們所簽發
    的1,500,000 元本票給告訴人，這1,500,000 元的律師費委
    託告訴人處裡的事情不只有召開股東會，還有要將所有程序
    完成等語（見本院卷第279 頁背面至第280 頁）。是以，被
    告己○○確與被告丙○○商量所發簡訊內容，並提供發送對
    象名單予被告丙○○，供被告丙○○發送如附表所示簡訊等
    情，亦堪認定。被告己○○前揭所辯，顯係卸責之詞，無足
    採信。
  (四)按言論自由為人民之基本權利，憲法第11條有明文保障，國
    家應給予尊重及最大限度之維護，俾人民得以實現自我、溝
    通意見、追求真實及監督各種政治或社會活動之功能得以發
    揮，惟為兼顧對個人名譽、隱私及公共利益之保護，法律並
    非不得對言論自由依傳播方式為合理之限制。刑法第310 條
    第1 項及第2 項誹謗罪即係保護個人法益而設，為防止妨礙
    他人之自由權利所必要，符合憲法第23條規定之意旨。至刑
    法同條第3 項前段以對誹謗之事，能證明其為真實者不罰，
    係針對言論內容與事實相符者之保障，並藉以限定刑罰權之
    範圍，非謂指摘或傳述誹謗事項之行為人，必須自行證明其
    言論內容確屬真實，司法院大法官會議第509 號解釋已揭櫫
    明確。依司法院大法官會議第509 號解釋文，推其對於刑法
    第310 條第3 項之解釋意旨可知，該號解釋意旨僅在減輕被
    告證明其言論（即指摘或傳述誹謗事項）為真實之舉證責任
    ，但被告仍須提出「證據資料」，證明有理由確信其所為言
    論（即指摘或傳述誹謗事項）為真實，否則仍須構成誹謗罪
    刑責（最高法院96年度台上字第949 號判決意旨參照）。換
    言之，行為人就其發表之言論所憑之證據資料，至少應有相
    當理由確信其為真實，且應提出證據資料說明依何理由確信
    所發表言論內容為真實，而非空言其發表之言論有所依據，
    否則仍有可能構成誹謗罪責。故依此解釋可知，被告所提出
    之證據，雖無庸達於客觀上能證明其為真實之程度，惟仍須
    達到其主觀上得確信其為真實之程度。
    1.查被告丙○○於本院審理時自承：並未就簡訊內容是否屬
      實為查證等語；而證人即告訴人乙○○於本院審理結證稱
      ：97年1 月9 日本來預定為成豐育樂公司董事的己○○、
      甲○○、辛○○、庚○○、陳璧棠他們委託我召開成豐育
      樂公司的股東大會，而因為成豐育樂公司名存實亡，我們
      事務所不需要跟他們冒險，所以要這5 個人開本票擔保律
      師費，當時受委任的範圍如委託書所載，就是召開同年月
      28 日 股東會，當時在簽本票時有跟他們解釋受委任的範
      圍，所以於同年月28日成豐育樂公司開股東會時，前段由
      董事長陳長生擔任主席，因為自行迴避，所以推選我擔任
      主席，才由我主持成豐育樂公司的股東會，之後成豐育樂
      公司向債權人每人收取2,000 元，是在97年1 月28日所選
      出的董事會決定的，甲○○告訴我收取2,000 元的目的，
      是因為他們完全沒有經費，為了要籌措訴訟費用，所以才
      要向每個債權人收取2, 000元，所以之後的訴訟案件的律
      師費，是從向債權人所收取的金額裡面支付等語（見本院
      卷第24 8頁背面至第250 頁）；證人戊○○於本院審理時
      結證稱：簽立這張面額1,500,000 元本票的目的，是為了
      開股東會的律師費，在簽發當時告訴人乙○○有說這1,50
      0,000 元就是要開股東會的律師費，告訴人在說這些話當
      時，被告己○○及甲○○、庚○○、辛○○、丁○○都在
      場等語（見本院卷第185 頁至第185 頁背面）；另證人甲○○於97年1 月28日與戊○○、余月萍、盧美華、蔣馨誼
      、姓名不詳成年男子開會過程中，證人甲○○稱：「沒迷
      迷糊糊，在李律師這裡，我一再強調，他把在那邊跟這邊
      混在一起講，那邊我不講了，在這邊我最後一次強調，在
      這邊他確實、我確信有拿給他看，看完他才簽，這確信、
      這確信的。」、「1,500,000 元的律師費用，只是董事會
      沒人簽，沒人承認這筆帳，金主進來這個就沒有了，只是
      現在不能用嘴巴講的話。」，余月萍稱：「對啦，本來就
      是白紙黑字，因為那天他跟我抱怨，那你跟他講清楚，你
      打個電話跟他講，因為我有跟他講你（指甲○○）是我的
      窗口啦，那方不方便你跟他打個電話。」一節，有本院勘
      驗結果在卷可按（見本院卷第273 頁背面、第274 頁），
      並有本票、委託書影本在卷可憑（見偵查卷第92頁、第
      130 之1 頁）。
    2.另證人庚○○於本院審理時雖證稱：面額1,500,000 元的
      本票是要簽給告訴人乙○○的，但我忘記為何要簽這張本
      票等語（見本院卷第178 頁）；證人甲○○於本院審理時
      證稱：當時簽這張面額1,500,000 元的本票時，律師告訴
      我們，簽這張本票他會幫我們處理到由我們拿到經營權，
      在簽發此張本票時，告訴人乙○○並沒有告訴我們這是召
      開股東會的律師費（見本院卷第180 頁至第181 頁）；證
      人辛○○於本院審理時結證稱：我有在這張面額1,500,00
      0 元的本票上簽名，當時是因為要解決投資客戶的問題，
      所以找告訴人乙○○，當時告訴人說處理到好的費用是1,
      500,000 元，所謂處理到好就是拿到經營權，我有簽委託
      書，但是簽完我發現跟告訴人口頭說的不一樣，所以我就
      退出了等語（見本院卷第246 頁至第247 頁）；證人戊○○在偵查中證述：這1,500,000 元是要給告訴人乙○○，
      請其協助召開股東會及後續接管成豐育樂公司（見偵查卷
      第196 頁至第197 頁）等語，惟告訴人乙○○並未欺騙被
      告己○○該系爭面額1,500,000 元本票之受委任範圍業如
      前述，且證人庚○○、甲○○、辛○○、戊○○前揭證述
      亦與其等所簽立委託告訴人處理召開成豐育樂公司股東大
      會相關事宜之委託書不符，是證人庚○○等人上開證述，
      自無從為有利被告己○○、丙○○之認定。
    3.綜上，被告丙○○所傳送如附表所示之簡訊內容「同是成
      豐受害者的我們不要再被乙○○律師所騙了」、「我們已
      經有人被乙○○所騙簽下150 萬的本票」、「我們還要被
      騙第二次嗎？」文句，自難認與事實相符，被告己○○、
      丙○○又無法就上開各項具體內容，提出堪認為合理、正
      常之人可接受為足認有相當理由確信為真實之資訊來源加
      以證明，尚不能僅以空言辯稱其等發表之言論有所依據。
  (五)揆諸前引司法院大法官會議釋字第509 號解釋，國家對言論
    自由因須給予最大限度之維護，乃認「行為人雖不能證明言
    論內容為真實，但依其所提證據資料，認為行為人有相當理
    由確信其為真實者，即不能以誹謗罪之刑責相繩」，刑法第
    311 條將特定情形免除於刑法罪責之外，亦係本此相同之旨
    趣所為之規定，故對於誹謗罪阻卻刑罰之標準，應從寬採取
    「合理評論原則」及「實際惡意」原則。所謂「實際惡意」
    原則在應用上，係謂「表意人對於具體事實有合理之懷疑或
    推理」，而依其個人主觀之價值判斷，公平合理地提出主觀
    之評論意見，且非以損害他人名譽為惟一之目的者，不問其
    評論之事實是否真實，始可推定表意人係出於善意，得免去
    刑責之處罰。反之，苟表意人對於具體事實之評論已逾合理
    範圍，而達貶損他人名譽之程度，自非不得以妨害名譽罪相
    繩，此觀最高法院93年度台非字第162 號判決要旨甚明。又
    刑法第311 條第3 款所稱「為適當之評論者」，乃指其評論
    不偏激而中肯，未逾越必要之範圍、程度者而言，至其標準
    仍應就社會共同之理念，以客觀之尺度資以決之；若對於可
    受公評之事，而評論不適當者，仍難免於不罰，此有最高法
    院96年台上字第986 號判決意旨可資參照。本件被告丙○○
    所傳送之簡訊內容「同是成豐受害者的我們不要再被乙○○
    律師所騙了」、「我們已經有人被乙○○所騙簽下150 萬的
    本票」等語通觀其文字語意，係對告訴人之品行為負面攻擊
    ，告訴人品行，屬告訴人私生活領域，被告己○○自認所簽
    立系爭面額1,500,000 元本票有受騙感覺，即以主觀經驗認
    知恣意對告訴人個人私德進行評價，難謂與公共利益之維護
    有關，無刑法第310 條第3 項前段免責不罰規定之適用。而
    衡諸社會通常觀念，一般人立於名譽權主體之立場，受到被
    告以此言詞對其人格價值所為蔑視之評價後，均會有屈辱、
    不堪、難受等不佳之主觀感受或反應，被告丙○○依據被告
    己○○所述而傳送如附表所示簡訊，簡訊內容顯已逾越表現
    言論自由之必要性及適當性，並足以對告訴人之品德、身分
    、人格及地位造成相當貶抑，自非對於可受公評之事善意發
    表言論作適當評論，依前開最高法院判決要旨，不得援引刑
    法第311 條第3 款規定，藉以主張阻卻違法。
  (六)另按行為人僅需意圖散布於眾，而以文字指摘或傳述足以毀
    損他人名譽之事，即構成加重誹謗罪，此觀刑法第310 條第
    1 項、第2 項規定自明，至於上開條項所謂之「眾」，不特
    定多數人固然當之，惟於特定多數人之情形，若其人數、散
    布文件、指述具體事項之情境在一般人之觀感中亦足以認定
    係對眾人為之，自仍應符合上開條項「眾」之要件。本件被
    告丙○○發送上開簡訊予如附表所示數十名股東之行動電話
    ，有通聯調閱查詢單、行動電話使用人資料在卷可參（見偵
    查卷第22頁至第27頁、本院卷第131 頁至第158 頁、第193
    頁），已足以使上開人等均知悉該內容，故以其散布之人數
    、規模觀之，應符合散布於眾之要件無疑。
  (七)再按誹謗行為與公然侮辱行為，雖均足以損害他人名譽，但
    兩者有所不同，行為人並不摘示事實而公然侮辱特定人或可
    推知之人，係屬公然侮辱行為；若行為人指摘傳述足以損害
    他人名譽的「具體事件」內容，則屬誹謗行為。本件被告以
    上述簡訊散布「同是成豐受害者的我們不要再被乙○○律師
    所騙了」、「我們已經有人被乙○○所騙簽下150 萬的本票
    」、「我們還要被騙第二次嗎？」文句，顯係以具體事件批
    評告訴人，應屬誹謗行為無訛。
  (八)綜上所述，觀諸被告等所使用之文字，多處涉及對告訴人乙○○人格之批評、攻訐，顯已逾越善意言論之範圍，益徵被
    告等有意圖散布毀損他人名譽之行為，甚為灼然。本件事證
    明確，被告己○○、丙○○前開所辯，均屬事後卸責之詞，
    不足採信，被告2 人前開罪行，洵堪認定，應予依法論科。
三、論罪科刑：
    核被告己○○、丙○○所為，均係犯刑法刑法第310 條第2
    項之加重誹謗罪。再按誹謗罪所謂之「散布」，係指散播傳
    布於不特定人或多數人，使大眾得知悉其內容者而言。因之
    ，倘行為人基於單一之決意，在極短時間內，對於同一被害
    人先後有多次散布文字予以誹謗之行為，應認係單一犯罪行
    為之接續進行而侵害同一法益，僅成立單純一罪（最高法院
    96年度台上字第6101號判決意旨參照），被告等係出於同一
    誹謗犯意，意圖散布於眾，在密切接近之時間內，以同一文
    字內容向不同對象寄送，而侵害告訴人同一法益，應認均為
    1 個散布行為所含括，而為單純一罪。又被告2 人間互有犯
    意聯絡及行為分擔，應論以共同正犯。爰審酌被告己○○因
    委託告訴人乙○○處理成豐育樂公司債權債務事宜，並簽立
    1,500,000 元本票用以支付律師費，雙方就委任範圍產生糾
    紛，竟與被告丙○○共同為本件罪行，造成告訴人受有名譽
    上之危害或損害，且犯後執詞否認犯行，歷次辯詞不一，難
    認有悔意及其等生活狀況、智識程度、犯罪之動機等一切情
    狀，分別量處如主文所示之刑，並均諭知易科罰金之折算標
    準。
五、末被告丙○○所有之行動電話門號0000000000號，雖係被告
    供本件傳送簡訊誹謗告訴人之工具，惟行動電話並非被告2
    人所有，且行動電話係常人聯絡通訊使用工具，並非專供犯
    罪所用物品，亦非違禁物品，爰不併予宣告沒收。
據上論斷，應依刑事訴訟法第299 條第1 項前段、刑法第28條、
第310 條第2 項、第41條第1 項前段，刑法施行法第1 條之1，
判決如主文。
本案經檢察官陳宏兆到庭執行職務
中    華    民    國    99    年    7     月    30    日
                  刑事第四庭  法  官  朱美璘
以上正本證明與原本無異。
如不服本判決應於收受判決後10日內向本院提出上訴書狀，並應
敘述具體理由。其未敘述上訴理由者，應於上訴期間屆滿後20日
內向本院補提理由書(均須按他造當事人之人數附繕本)「切勿逕
送上級法院」。
中    華    民    國    99    年    7     月    30    日
                              書記官  楊嘉惠
附錄本案論罪科刑法條：
刑法第310條
意圖散布於眾，而指摘或傳述足以毀損他人名譽之事者，為誹謗
罪，處1年以下有期徒刑、拘役或500元以下罰金。
散布文字、圖畫犯前項之罪者，處2年以下有期徒刑、拘役或1
千元以下罰金。
附表：
┌─────┬────┬───────────┬──────┬─────┬──────┐
│ 發送號碼 │發送時間│      簡訊內容        │  收受號碼  │號碼申請人│   備 註    │
├─────┼────┼───────────┼──────┼─────┼──────┤
│0000000000│2008.4.7│同是成豐受害者的我們不│0000000000  │林束      │            │
│          │18:59:23│要再被乙○○律師所騙了├──────┼─────┼──────┤
│          │        │，經我們找過李全教委員│0000000000  │李學禮    │            │
│          │        │，他保證他要的只是債權├──────┼─────┼──────┤
│          │        │部份且不會參加任何分配│0000000000  │陳建銘    │            │
│          │        │、不會主張拍賣園區、園├──────┼─────┼──────┤
│          │        │區還是由              │0000000000  │林育民    │            │
│          │        │                      ├──────┼─────┼──────┤
│          │        │                      │0000000000  │沈楊俊    │            │
│          │        │                      ├──────┼─────┼──────┤
│          │        │                      │0000000000  │許展慆    │            │
│          │        │                      ├──────┼─────┼──────┤
│          │        │                      │0000000000  │鄭德全    │合約已到期  │
│          │        │                      ├──────┼─────┼──────┤
│          │        │                      │0000000000  │林長青    │            │
│          │        │                      ├──────┼─────┼──────┤
│          │        │                      │0000000000  │張寶尹    │            │
│          │        │                      ├──────┼─────┼──────┤
│          │        │                      │0000000000  │李紹廷    │無法傳遞    │
│          │        │                      ├──────┼─────┼──────┤
│          │        │                      │0000000000  │周月英    │            │
│          │        │                      ├──────┼─────┼──────┤
│          │        │                      │0000000000  │壬○○    │            │
│          │        │                      ├──────┼─────┼──────┤
│          │        │                      │0000000000  │陳思林    │            │
│          │        │                      ├──────┼─────┼──────┤
│          │        │                      │0000000000  │己○○    │            │
│          │        │                      ├──────┼─────┼──────┤
│          │        │                      │0000000000  │己○○    │            │
│          │        │                      ├──────┼─────┼──────┤
│          │        │                      │0000000000  │姬易甫    │            │
│          │        │                      ├──────┼─────┼──────┤
│          │        │                      │0000000000  │鄧達隆    │            │
│          │        │                      ├──────┼─────┼──────┤
│          │        │                      │0000000000  │黃淑宜    │            │
│          │        │                      ├──────┼─────┼──────┤
│          │        │                      │0000000000  │孫秀薇    │            │
│          │        │                      ├──────┼─────┼──────┤
│          │        │                      │0000000000  │林保官    │            │
│          │        │                      ├──────┼─────┼──────┤
│          │        │                      │0000000000  │癸○○○  │            │
│          │        │                      ├──────┼─────┼──────┤
│          │        │                      │0000000000  │鄭錦鳳    │合約已到期  │
│          │        │                      ├──────┼─────┼──────┤
│          │        │                      │0000000000  │林姿伶    │            │
│          │        │                      ├──────┼─────┼──────┤
│          │        │                      │0000000000  │許文昇    │            │
│          │        │                      ├──────┼─────┼──────┤
│          │        │                      │0000000000  │尹美祥    │            │
│          │        │                      ├──────┼─────┼──────┤
│          │        │                      │0000000000  │鍾吳春嬌  │            │
│          │        │                      ├──────┼─────┼──────┤
│          │        │                      │0000000000  │查無資料  │無法傳遞    │
│          │        │                      ├──────┼─────┼──────┤
│          │        │                      │0000000000  │戴明陸    │            │
│          │        │                      ├──────┼─────┼──────┤
│          │        │                      │0000000000  │歐昱言    │            │
│          │        │                      ├──────┼─────┼──────┤
│          │        │                      │0000000000  │寸守蘭    │            │
│          │        │                      ├──────┼─────┼──────┤
│          │        │                      │0000000000  │辛○○    │            │
│          │        │                      ├──────┼─────┼──────┤
│          │        │                      │0000000000  │歐麗華    │            │
│          │        │                      ├──────┼─────┼──────┤
│          │        │                      │0000000000  │蔡美瑛    │            │
│          │        │                      ├──────┼─────┼──────┤
│          │        │                      │0000000000  │廖惠琳    │            │
│          │        │                      ├──────┼─────┼──────┤
│          │        │                      │0000000000  │朱鳳麟    │            │
│          │        │                      ├──────┼─────┼──────┤
│          │        │                      │0000000000  │林麗春    │            │
│          │        │                      ├──────┼─────┼──────┤
│          │        │                      │0000000000  │查無資料  │            │
│          ├────┼───────────┼──────┼─────┼──────┤
│          │2008.4.8│同是成豐受害者的我們  │0000000000  │甲○○    │            │
│          │8:57:30 │不要再被乙○○律師所騙├──────┼─────┼──────┤
│          │        │了，經我們找過李全教委│0000000000  │楊美春    │            │
│          │        │員，他保證他要的只是債├──────┼─────┼──────┤
│          │        │權部份且不會參加任何分│0000000000  │林采樺    │            │
│          │        │配、不會主張拍賣園區、├──────┼─────┼──────┤
│          │        │園區還是由            │0000000000  │浦美娟    │合約已到期  │
│          │        │                      ├──────┼─────┼──────┤
│          │        │                      │0000000000  │洪輝雄    │合約已到期  │
│          │        │                      ├──────┼─────┼──────┤
│          │        │                      │0000000000  │唐玉枝    │            │
│          │        │                      ├──────┼─────┼──────┤
│          │        │                      │0000000000  │浦美如    │            │
│          │        │                      ├──────┼─────┼──────┤
│          │        │                      │0000000000  │江美麗    │            │
│          │        │                      ├──────┼─────┼──────┤
│          │        │                      │0000000000  │駱珍宜    │            │
│          │        │                      ├──────┼─────┼──────┤
│          │        │                      │0000000000  │庚○○    │            │
│          │        │                      ├──────┼─────┼──────┤
│          │        │                      │0000000000  │張寶尹    │            │
│          │        │                      ├──────┼─────┼──────┤
│          │        │                      │0000000000  │陳顯穎    │            │
│          │        │                      ├──────┼─────┼──────┤
│          │        │                      │0000000000  │官菁晏    │            │
│          ├────┼───────────┼──────┼─────┼──────┤
│          │2008.4.8│我們經營，我們已經有人│0000000000  │甲○○    │            │
│          │8:57:30 │被乙○○所騙簽下150萬 ├──────┼─────┼──────┤
│          │        │的本票且他也向法院提出│0000000000  │楊美春    │            │
│          │        │要我們支付他150萬，也 ├──────┼─────┼──────┤
│          │        │向投資者收了1人2000元 │0000000000  │林采樺    │            │
│          │        │的費用約200萬，試問   ├──────┼─────┼──────┤
│          │        │                      │0000000000  │浦美娟    │合約已到期  │
│          │        │                      ├──────┼─────┼──────┤
│          │        │                      │0000000000  │洪輝雄    │合約已到期  │
│          │        │                      ├──────┼─────┼──────┤
│          │        │                      │0000000000  │唐玉枝    │            │
│          │        │                      ├──────┼─────┼──────┤
│          │        │                      │0000000000  │浦美如    │            │
│          │        │                      ├──────┼─────┼──────┤
│          │        │                      │0000000000  │江美麗    │            │
│          │        │                      ├──────┼─────┼──────┤
│          │        │                      │0000000000  │駱珍宜    │            │
│          │        │                      ├──────┼─────┼──────┤
│          │        │                      │0000000000  │庚○○    │            │
│          │        │                      ├──────┼─────┼──────┤
│          │        │                      │0000000000  │張寶尹    │            │
│          │        │                      ├──────┼─────┼──────┤
│          │        │                      │0000000000  │陳顯穎    │            │
│          │        │                      ├──────┼─────┼──────┤
│          │        │                      │0000000000  │官菁晏    │            │
│          ├────┼───────────┼──────┼─────┼──────┤
│          │2008.4.8│我們還要被騙第二次嗎？│0000000000  │甲○○    │            │
│          │8:57:30 │四月八日下午1 ：30請各├──────┼─────┼──────┤
│          │        │位受害者一起相約到台北│0000000000  │楊美春    │            │
│          │        │市國民黨部抵制乙○○這├──────┼─────┼──────┤
│          │        │種不肖的行為，拿回我們│0000000000  │林采樺    │            │
│          │        │的股票、本票、印鑑、身├──────┼─────┼──────┤
│          │        │份                    │0000000000  │浦美娟    │合約已到期  │
│          │        │                      ├──────┼─────┼──────┤
│          │        │                      │0000000000  │洪輝雄    │合約已到期  │
│          │        │                      ├──────┼─────┼──────┤
│          │        │                      │0000000000  │唐玉枝    │            │
│          │        │                      ├──────┼─────┼──────┤
│          │        │                      │0000000000  │浦美如    │            │
│          │        │                      ├──────┼─────┼──────┤
│          │        │                      │0000000000  │江美麗    │            │
│          │        │                      ├──────┼─────┼──────┤
│          │        │                      │0000000000  │駱珍宜    │            │
│          │        │                      ├──────┼─────┼──────┤
│          │        │                      │0000000000  │庚○○    │            │
│          │        │                      ├──────┼─────┼──────┤
│          │        │                      │0000000000  │張寶尹    │            │
│          │        │                      ├──────┼─────┼──────┤
│          │        │                      │0000000000  │陳顯穎    │            │
│          │        │                      ├──────┼─────┼──────┤
│          │        │                      │0000000000  │官菁晏    │            │
│          ├────┼───────────┼──────┼─────┼──────┤
│          │2008.4.8│身份證影本及委託書，這│0000000000  │甲○○    │            │
│          │8:57:30 │樣才能確保我們的權利。├──────┼─────┼──────┤
│          │        │股東代表發            │0000000000  │楊美春    │            │
│          │        │                      ├──────┼─────┼──────┤
│          │        │                      │0000000000  │林采樺    │            │
│          │        │                      ├──────┼─────┼──────┤
│          │        │                      │0000000000  │浦美娟    │合約已到期  │
│          │        │                      ├──────┼─────┼──────┤
│          │        │                      │0000000000  │洪輝雄    │合約已到期  │
│          │        │                      ├──────┼─────┼──────┤
│          │        │                      │0000000000  │唐玉枝    │            │
│          │        │                      ├──────┼─────┼──────┤
│          │        │                      │0000000000  │浦美如    │            │
│          │        │                      ├──────┼─────┼──────┤
│          │        │                      │0000000000  │江美麗    │            │
│          │        │                      ├──────┼─────┼──────┤
│          │        │                      │0000000000  │駱珍宜    │            │
│          │        │                      ├──────┼─────┼──────┤
│          │        │                      │0000000000  │庚○○    │            │
│          │        │                      ├──────┼─────┼──────┤
│          │        │                      │0000000000  │張寶尹    │            │
│          │        │                      ├──────┼─────┼──────┤
│          │        │                      │0000000000  │陳顯穎    │            │
│          │        │                      ├──────┼─────┼──────┤
│          │        │                      │0000000000  │官菁晏    │            │
└─────┴────┴───────────┴──────┴─────┴──────┘

司法院資訊處製作；財團法人民間司法改革基金會備份。
